臺灣高雄地方法院刑事判決　　　　　　　 110年度易字第88號
公　訴　人　臺灣高雄地方檢察署檢察官
被　　　告　潘明凉



指定辯護人　本院公設辯護人蘇鴻吉
上列被告因竊盜案件，經檢察官提起公訴（109年度偵字第00000
號），本院判決如下：
    主  文
潘明凉犯如附表所示之罪，各處如附表宣告刑欄所示之刑及沒收
。應執行有期徒刑壹年肆月。
    事  實
一、潘明凉意圖為自己不法之所有，基於加重竊盜之犯意，分別
    為下列行為：
（一）於民國108年11月9日9時12分許，在高雄市○○區○○○
      路000號「高雄火車站」（下稱高雄火車站）搭乘第116次
      北上自強號列車，車廂內人潮擁擠，潘明凉見在該車第6
      車車廂之乘客劉靜怡揹負側背包，認有機可趁，竟在供公
      眾運輸之火車車廂內，徒手竊取劉靜怡側背包內之COACH
      黑色錢包1只（內有玉山銀行信用卡、簽帳卡、普通重型
      機車駕駛執照、身分證、健保卡各1張、日幣2,100元、現
      金新臺幣（下同）2,000元），得手後隨即下車逃逸，並
      將現金取出後，將上開錢包及相關證件棄置於高雄火車站
      地下一樓東側付費區之男廁內垃圾桶後離去。
（二）於108年11月24日9時3分許，在高雄市○○區○○路00號
      「鳳山火車站」（下稱鳳山火車站）搭乘第116次北上自
      強號列車，潘明凉見在該車第6車車廂乘客劉怡均所有之
      黑色手提包置於座位上，認有機可趁，竟在供公眾運輸之
      火車車廂內，徒手竊取劉怡均手提包內之紅色皮夾1只（
      內有匯豐銀行、聯邦銀行、中國信託、第一銀行、遠東商
      銀、玉山銀行信用卡、汽車及機車駕駛執照、身分證、健
      保卡各1張、現金4,200元），得手後隨即下車逃逸，並將
      現金取出後，將上開皮夾及相關證件棄置於高雄火車站地
      下一樓東付費區之男廁內垃圾桶後離去。
（三）於108年12月21日8時42分前某時許，在不詳車站搭乘第30
      2次北上自強號列車，適有乘客陳玥雨於鳳山火車站搭乘
      該車次列車，車廂內人潮擁擠，陳玥雨站在第6車車廂門
      口，潘明凉認有機可趁，竟在供公眾運輸之火車車廂內，
      徒手竊取陳玥雨之粉紅色皮夾1只（內有郵局金融卡、遠
      東HAPPYGO卡、停車卡、機車駕駛執照、身分證、健保卡
      、學生證各1張、一卡通2張、技術證照5張、現金1,000元
      ），得手後隨即下車逃逸，並將現金取出後，將上開皮夾
      及相關證件棄置於鳳山火車站地下一樓付費區之男廁內垃
      圾桶後離去。
（四）於109年6月25日8時53分許，在鳳山火車站搭乘第303次南
      下自強號列車，人潮擁擠，竟在供公眾運輸之火車車廂內
      ，尾隨乘客許文宜，徒手竊取許文宜後背包內皮夾1只（
      內有樂天、彰化銀行信用卡、郵局金融卡、自然人憑證、
      悠遊卡、中油、屈臣氏會員卡、汽車、機車駕照、火車票
      身分證、健保卡各1張、華南銀行信用卡2張、人民幣200
      元、現金4,000元），得手後隨即下車逃逸，並將現金取
      出後，將上開皮夾及相關證件棄置於鳳山火車站付費區外
      之男廁內垃圾桶後離去。
二、案經劉怡均、許文宜訴由內政部警政署鐵路警察局高雄分局
    報告臺灣高雄地方法院檢察署檢察官偵查起訴。
    理  由
壹、程序部分
    按刑事訴訟法第159條之1至159條之4為傳聞法則之例外規定
    ，被告以外之人於審判外之陳述，雖不符前4條之規定，而
    經當事人於審判程序同意作為證據，法院審酌該言詞或書面
    陳述作成時之情況，認為適當者，亦得為證據，刑事訴訟法
    第159條之5第1項定有明文。查本判決所引用之供述證據業
    據檢察官、被告潘明凉及其辯護人同意有證據能力（見本院
    110年度易字第88號卷（下稱本院卷）第215頁），本院審酌
    該等證據作成時之情狀並無違法或不當等情形，認為以之作
    為本案證據亦屬適當，依上開規定自得作為認定事實之依據
    。
貳、實體部分
一、事實認定：
    訊據被告潘明凉固坦承有於事實欄一、（一）至（四）所示
    時、地，搭乘上揭車次，並於下車後至上揭廁所之事實（見
    臺灣高雄地方法院檢察署109年度偵字第19748號卷（下稱偵
    卷）第34頁、本院卷第44頁），惟矢口否認有何竊盜犯行，
    辯稱：我之所以上車後又迅速跑下車，是因為我搭錯車，每
    次下車後因為尿急，所以都去廁所，這樣又不犯法等語（見
    內政部警政署鐵路警察局高雄分局鐵警高分偵字第00000000
    00號卷（下稱警卷）第15-20頁），辯護人則為其辯稱：本
    件僅能證明有人東西被偷，不能因為被告曾出入廁所就認定
    是被告竊取財物，本件錄影畫面沒有拍到被告拿取他人財物
    等語（見本院卷第216頁）。經查：
（一）被害人劉靜怡於108年11月9日9時12分許，在高雄火車站
      搭乘第116次北上自強號列車，側背包內之COACH黑色錢包
      1只（內有玉山銀行信用卡、簽帳卡、普通重型機車駕駛
      執照、身分證、健保卡各1張、日幣2,100元、現金2,000
      元）遭竊；告訴人劉怡均於108年11月24日9時3分許，在
      鳳山火車站搭乘第116次北上自強號列車，黑色手提包內
      之紅色皮夾1只（內有匯豐銀行、聯邦銀行、中國信託、
      第一銀行、遠東商銀、玉山銀行信用卡、汽車及機車駕駛
      執照、身分證、健保卡各1張、現金4,200元）遭竊；被害
      人陳玥雨於108年12月21日8時42分前某時許，在鳳山火車
      站搭乘第302次北上自強號列車，粉紅色皮夾1只（內有郵
      局金融卡、遠東HAPPYGO卡、停車卡、機車駕駛執照、身
      分證、健保卡、學生證各1張、一卡通2張、技術證照5張
      、現金1,000元）遭竊；告訴人許文宜於109年6月25日8時
      53分許，在鳳山火車站搭乘第303次南下自強號列車，後
      背包內皮夾1只（內有樂天、彰化銀行信用卡、郵局金融
      卡、自然人憑證、悠遊卡、中油、屈臣氏會員卡、汽車、
      機車駕照、火車票身分證、健保卡各1張、華南銀行信用
      卡2張、人民幣200元、現金4,000元）遭竊之上揭事實，
      業據證人即被害人劉靜怡、陳玥雨、證人即告訴人劉怡均
      、許文宜證述在卷（見警卷第28-30、42-46、68-70、81
      -85頁），且劉靜怡遭竊之黑色錢包1只、劉怡均遭竊之紅
      色皮夾1只、陳玥雨遭竊之粉紅色皮夾1只、許文宜遭竊之
      皮夾1只（均含相關證件），均於遭竊當日經火車站內之
      清潔人員於男廁內垃圾桶尋獲後發還等節，業據證人即高
      雄火車站清潔人員吳美卿、證人即鳳山火車站清潔人員楊
      碧子、劉速理證述在卷（見警卷第31-32、53-55、73-74
      、86-87頁），並有贓物認領保管單、臺灣高雄地方檢察
      署電話記錄單、交通部臺灣鐵路管理局遺失物紀錄表之遺
      失物拾得記錄及領回記錄可稽（見警卷第48、72、88頁、
      偵卷第39-45頁），又參諸上開被害人及告訴人尚不知渠
      等皮夾、錢包遭何人竊取前即已製作警詢筆錄，應無特意
      構陷被告之理，故渠等證詞堪以採信，足認上揭被害人、
      告訴人確有於事實欄一、（一）至（四）所示案發時、地
      遭竊取上開物品，先予認定。
（二）至被告雖矢口否認有為事實欄一、（一）至（四）所示竊
      盜犯行，及辯護人雖稱本案並無行竊現場之監視器畫面等
      語，惟認定犯罪事實所憑之證據，並不以直接證據為限，
      即綜合各種間接證據，本於推理作用為認定犯罪事實之基
      礎，如無違背一般經驗法則，尚非法所不許；又間接事實
      之本身雖非證據，然因其具有判斷直接事實存在之作用，
      故經由間接事實所形成之間接證據，即具有證據能力，但
      如何由間接事實推論直接事實之存在，仍應為必要之說明
      ，始足斷定其所為推論是否合理。經查：
   1、事實欄一、（一）部分：
 （1）證人劉靜怡證稱：我於108年11月9日9時12分許，在高雄
      火車站搭乘第116次自強號，車廂內人潮擁擠，我在車道
      上等待其他旅客坐定位，之後要從側背包找錢包時就找不
      到等語（見警卷第28-30頁），及證人即高雄火車站清潔
      人員吳美卿證稱：108年11月9日我上早班，負責打掃高雄
      火車站東側付費區廁所，當日12時許，我在東側付費區男
      廁內隔間編號4撿到一個黑色女用長夾，拉鍊及暗袋都是
      打開的，只剩證件，我就撿起來拿到台鐵服務台等語（見
      警卷第31-32頁），又參以上開吳美卿拾獲之錢包業經劉
      靜怡領回，有交通部臺灣鐵路管理局遺失物紀錄表之遺失
      物拾得記錄及領回記錄可稽（見偵卷第41-45頁），堪認
      吳美卿拾獲之錢包即為劉靜怡失竊之錢包；而綜合上開2
      位證人所述，及參照吳美卿指出尋獲錢包位置之照片（見
      警卷第33-34頁），可知錢包失竊與尋獲之時間只間隔約3
      小時，失竊與尋獲之地點均與高雄火車站密切相關，洵堪
      以推論劉靜怡應係於上揭時間搭乘第116次自強號列車時
      錢包遭竊，先予認定。
 （2）次參以被告供承其有於上揭時、地搭乘上揭車次，並於下
      車後至上揭廁所之事實（見偵卷第34頁、本院卷第44頁）
      ，復佐以監視器翻拍照片（見警卷第36-40頁），洵堪以
      認定被告有於108年11月9日在高雄火車站搭乘第116次北
      上自強號列車，而被告係於同日9時11分19秒自月台往車
      廂內移動而準備上車（劉靜怡亦於其後自同一車廂口上車
      ），被告隨即於同日9時12分12秒下車（期間僅經過53秒
      ），之後搭乘電梯至候車區，於同日9時13分57秒走進高
      雄火車站地下一樓東側付費區男廁之編號4廁所之情，亦
      堪認定。
 （3）而睽諸被告於搭上上揭自強號列車後，旋於53秒即自同一
      節車廂口下車，其行徑實與一般搭乘火車之旅客迥異；另
      參被告下車後隨即走進地下一樓東側付費區內男廁，並使
      用編號4廁所，約3小時後，吳美卿即在編號4廁所垃圾桶
      拾獲劉靜怡遭竊之錢包；並綜合上開認定之（1）、（2）
      間接事實，堪以認定被告確實有於劉靜怡之錢包遭竊時與
      之在同一列車，且應係於同一車廂之空間內（因劉靜怡進
      入之車廂與被告相同，而被告於搭上車後1分鐘內即自同
      一車廂口下車，參以當時車內人潮擁擠，被告應無法迅速
      移動至其他車廂），而劉靜怡之錢包係於搭乘第116次自
      強號列車時遭竊，之後復於被告使用過之廁所垃圾桶內拾
      獲劉靜怡之錢包，洵堪以認定應係被告於上揭時、地竊取
      劉靜怡之錢包，之後並將錢包棄置於廁所垃圾桶內，洵屬
      至明。
   2、事實欄一、（二）部分：
 （1）證人劉怡均證稱：108年11月24日9時3分許，我自鳳山站
      上車，我走到車廂6，先把隨身手提包放在16號座位，用
      外套蓋住，我另外拖一個行李箱，放到5、6車廂間的茶水
      間，回到座位後，我的手提包拉鍊被打開，裡面的皮夾不
      見了，我馬上大喊有人偷我錢包等語（見警卷第42-44頁
      ），及證人林嶸銓證稱：我108年11月24日9時許，從鳳山
      站上車，搭乘第116次自強號，我站在走道間，列車到達
      高雄車站後，被告匆匆忙忙插隊要下車，推擠到我，他下
      車後我就聽到有個女生說「誰偷了我皮包」等語（見警卷
      第49-50頁），綜合上開2位證人所述，可知劉怡均之皮夾
      係於其搭乘第116次自強號時於列車內遭竊，先予認定。
      再依證人吳美卿證稱：我108年11月24日負責打掃高雄車
      站地下一樓東側付費區內廁所，當日12時35許整理男廁，
      在第三間廁所（廁所門口編號3）垃圾桶發現皮夾，就通
      知警察來查看等語（見警卷第53-54頁），另參以上開吳
      美卿拾獲之皮夾業經劉怡均領回乙節，有贓物認領保管單
      可稽（見警卷第48頁），堪認吳美卿拾獲之皮夾即為劉怡
      均失竊之皮夾。
 （2）次參以被告供承其有於上揭時、地搭乘上揭車次，並於下
      車後至上揭廁所之事實（見偵卷第34頁、本院卷第44頁）
      ，復參照監視器翻拍照片（見警卷第59-63頁），堪以認
      定被告有於108年11月24日9時3分許，在鳳山火車站搭乘
      第116次北上自強號列車，被告於同日9時10分51秒在高雄
      火車站下車後，劉怡均旋於同日9時10分57秒跑出（與被
      告下車之車廂相同、時間僅相隔6秒），被告於同日9時11
      分26秒走至高雄火車站地下一樓東側付費區男廁編號3廁
      所之情，同堪認定。
 （3）本院綜合上開認定之（1）、（2）間接事實，堪認被告與
      劉怡均係搭乘同班次自強號列車，且係於同一車廂內；被
      告於劉怡均察覺皮夾遭竊時呼喊並追出車廂前6秒即迅速
      衝忙下車，隨後被告走進地下一樓東側付費區內男廁，使
      用編號3廁所，約3小時後，吳美卿即在編號3廁所垃圾桶
      拾獲劉怡均遭竊之皮夾，洵堪以認定應係被告於上揭時、
      地竊取劉怡均之皮夾，之後並將皮夾棄置於廁所垃圾桶內
      ，洵屬至明。
   3、事實欄一、（三）部分：
 （1）證人陳玥雨證稱：我於108年12月21日8時42分許在鳳山站
      搭乘第302次自強號，我站在第6車廂門口，當時車上旅客
      很多，被告站在我旁邊，有碰撞到我，到高雄火車站時我
      發現錢包不見等語（見警卷第68-69頁），及證人即鳳山
      火車站清潔人員楊碧子證稱：我於108年12月21日9時許，
      在鳳山站B1層男廁廁所垃圾桶內拾獲錢包，當時錢包被打
      開，證件散落於垃圾桶內，並無現金，我馬上交給站務員
      等語（見警卷第73-74頁），又參以楊碧子拾獲之皮夾內
      證件係屬陳玥雨所有，皮夾及其內證件均業經陳玥雨領回
      ，有拾獲物品照片及贓物認領保管單可稽（見警卷第72、
      75頁），堪認楊碧子拾獲之皮夾即為陳玥雨失竊之皮夾；
      而綜合上開2位證人所述，可知皮夾失竊與尋獲之時間間
      隔不到1小時，失竊與尋獲之地點均與高雄火車站密切相
      關，洵堪以推論陳玥雨應係於上揭時間搭乘第302次自強
      號時皮夾遭竊，先予認定。
 （2）次參以被告供承其有於上揭時、地搭乘上揭車次，並於下
      車後至上揭廁所之事實（見偵卷第34頁、本院卷第44頁）
      ，復參以監視器翻拍照片（見警卷第77-80頁），堪以認
      定被告於108年12月21日8時42分前某時許，在不詳車站搭
      乘第302次北上自強號列車，被告下車後搭乘電梯往一樓
      ，在電梯內以雙手緊握外套，依雙手姿勢以觀，可知外套
      內有包裹一不詳物品，被告並於同日8時37分許走至鳳山
      火車站地下一樓付費區男廁之情，同堪認定。
 （3）本院綜合上開認定之（1）、（2）間接事實，及佐以上述
      （1）2位證人之陳述，足以認定被告與陳玥雨係搭乘同班
      次自強號列車、並於同一車廂內，且被告站在陳玥雨旁邊
      ，有碰撞到陳玥雨，隨後陳玥雨發現皮夾遭竊；被告於鳳
      山火車站下車時，手中持有一不詳物品，隨後走進地下一
      樓付費區內男廁，不到1小時，楊碧子即在被告使用之廁
      所垃圾桶拾獲陳玥雨遭竊之皮夾，洵堪以認定應係被告於
      上揭時、地竊取陳玥雨之皮夾，之後並將皮夾棄置於廁所
      垃圾桶內，洵屬至明。
   4、事實欄一、（四）部分
 （1）證人許文宜證稱：我於109年6月25日在鳳山火車站搭303
      次自強號，我上車時包包背在後面，沒有拉拉鍊，人潮擁
      擠，有個男人碰到我，我在車廂間的走道就感覺包包變輕
      ，直到我坐在位置上才發現皮夾不見，後來鳳山火車站的
      人撿到我的皮夾等語（見警卷第81-84頁、本院卷第156-1
      57頁），及證人即鳳山火車站清潔人員劉速理證稱：我於
      109年6月25日的工作項目是付費區內外的廁所，12時20分
      許在鳳山火車站付費區外男廁第三間垃圾桶撿到一個皮夾
      ，我交給剪票口的台鐵員工，台鐵員工打開它，裡面只有
      車票和證件，沒有現金等語（見警卷第85-86頁），又參
      以劉速理拾獲之皮夾內證件係屬許文宜所有，皮夾及其內
      證件均業經許文宜領回，有皮夾、證件照片及贓物認領保
      管單可稽（見警卷第88頁、本院卷第101-103頁），堪認
      劉速理拾獲之皮夾即為許文宜失竊之皮夾；而綜合上開2
      位證人所述，及參以許文宜搭上車之時間約為當日8時53
      分許，有監視器照片可稽（見警卷第92頁），可知皮夾失
      竊與尋獲之時間間隔約3小時，失竊與尋獲之地點均與鳳
      山火車站密切相關，堪認許文宜應係於上揭時間搭乘第30
      3次自強號時皮夾遭竊，先予認定。
 （2）次參以被告供承其有於上揭時、地搭乘上揭車次，並於下
      車後至上揭廁所之事實（見偵卷第34頁、本院卷第44頁）
      ，復參以監視器翻拍照片（見警卷第92-104頁），堪認被
      告係於109年6月25日8時53分2秒由月台往車次303自強號
      車廂方向移動後上車，旋於同日8時53分21秒在同一站、
      自同一節車廂下車（期間僅經過19秒），被告隨後自月台
      步行至鳳山火車站大廳，經過補票窗口、驗票處（該2時
      點均可見被告腋下夾著一物品，詳下述本院勘驗結果）、
      大門右側、南側出入口，復於同日9時59分29秒進入鳳山
      火車站付費區外之男廁內之情，同堪認定。
 （3）再查，本院於110年8月10日審理程序時勘驗109年6月25日
      被告於鳳山火車站補票窗口及驗票處之監視器畫面，勘驗
      結果如下：「（一）影片6（時間全長：00時00分43秒）1
      .（影片顯示時間：8時54分32秒）被告右手夾著1件藍色
      外套，走到補票窗口，外套內靠近手臂的地方（箭頭處）
      似乎有包裹東西。2.（影片顯示時間：8時54分54秒）被
      告拿取車票轉身要離開，可見右手夾著的外套內夾有物品
      （紅圈處），樣式如截圖紅圈處所示。（二）影片7（時
      間全長：00時00分32秒）1.（影片顯示時間：8時34分23
      秒）被告拿車票給驗票人員看，右手夾著的外套內露出物
      品（紅圈處）。2.（影片顯示時間：8時34分24秒）驗票
      人員指示被告方向，被告轉頭側身，右手夾著的外套內露
      出物品（紅圈處），樣式如截圖紅圈處所示。」等節，有
      勘驗筆錄及監視器畫面截圖可參（見本院卷第155-156、1
      65-167頁），參以截圖之放大照片，得以清楚見到被告用
      外套包裹之物品，其上有「深色及白色相間條紋」；佐以
      證人許文宜證稱：剛才勘驗被告的外套包一個東西放在腋
      下，我確認那是我的皮夾，因為我的皮夾就是很明顯的藍
      白條紋等語（見本院卷第157、160頁），及參照被告夾帶
      著「深色及白色相間條紋」物品進入鳳山火車站地下一樓
      付費區外男廁後約2小時，劉速理即於該男廁內垃圾桶拾
      獲許文宜遭竊之皮夾乙節，洵堪以認定被告自303車次自
      強號下車後手中夾帶的物品即為許文宜之皮夾，甚屬明確
      。
 （4）本院綜合上開認定之（1）、（2）、（3）事實，及佐以
      上述（1）2位證人之陳述，足以認定被告與許文宜係搭乘
      同班次自強號列車，且許文宜上車後尚未走到座位處皮夾
      即已遭竊，被告上車後經過19秒即下車，被告下車時，手
      中夾帶的物品為許文宜之皮夾，隨後走進付費區外男廁，
      約莫2小時後，劉速理即在被告使用之廁所內垃圾桶拾獲
      許文宜遭竊之皮夾，洵堪以認定應係被告於上揭時、地竊
      取許文宜之皮夾，之後並將皮夾棄置於廁所垃圾桶內，應
      屬明確。
（三）綜上所述，被告上開辯稱，顯係迴避之詞，不足採信；被
      告如事實欄一、（一）至（四）所示竊盜犯行事證明確，
      均堪予認定，應依法論科。
二、論罪科刑：
（一）查被告如事實欄一、（一）至（四）所為，均係於火車車
      廂內行竊，自符合刑法第321條第1項第6款「供水、陸、
      空公眾運輸之舟、車、航空機內而犯之者」之加重要件，
      是核被告所為，均係犯刑法第321條第1項第6款之在供陸
      地公眾運輸之火車內竊盜罪。被告如事實欄一、（一）至
      （四）所示犯行，犯意各別、行為互殊，應予分論併罰。
（二）被告前因竊盜案件，經臺灣屏東地方法院104年度審易字
      第517號判決判處有期徒刑7月確定，於105年8月4日執行
      完畢，有臺灣高等法院被告前案紀錄表足憑，其於有期徒
      刑執行完畢後5年內，再故意犯本件如事實欄一、（一）
      至（四）所示有期徒刑以上之罪，均為累犯。而依司法院
      釋字第775號解釋文及理由之意旨，係指構成累犯者，不
      分情節，一律加重最低本刑，於不符合刑法第59條所定要
      件之情形下，致生行為人所受之刑罰超過其所應負擔罪責
      之個案，不符罪刑相當原則、比例原則。於此範圍內，在
      修正前，為避免發生上述罪刑不相當之情形，法院就該個
      案應裁量是否加重最低本刑；依此，該解釋係指個案應量
      處最低法定刑、又無法適用刑法第59條減輕規定之情形，
      法院應依此解釋意旨裁量不予加重最低本刑（最高法院10
      8年度台上字第338號判決參照）。查被告前案所犯竊盜罪
      情節與本案類似，又犯下本件4案，顯見其具有特別惡性
      及對刑罰反應力薄弱，且被告所犯上揭4犯行，依其犯罪
      情節，認尚無應量處最低法定刑，否則罪刑不相當之情形
      ，認均應依刑法第47條第1項之規定論以累犯，並依法加
      重其刑。
（三）爰以行為人責任為基礎，審酌被告非無謀生能力，卻不思
      循正當方式獲取財物，竟於供陸地公眾運輸之火車車廂內
      任意竊取他人財物，漠視他人財產法益，所為對社會治安
      及民眾搭乘大眾運輸工具往來時之財產安全危害非微，顯
      然欠缺對他人財產法益尊重之概念，所為實屬不該；再審
      酌被告犯後始終否認犯行之犯後態度，其所竊取之物品除
      現金外，均已經清潔人員拾獲之後發還各該被害人及告訴
      人，竊取之現金部分，則均未填補被害人或告訴人所受財
      產上損害，及參以被告自陳國小畢業之智識程度、目前無
      業之經濟狀況等一切情狀（見本院卷第240頁），量處如
      主文所示之刑，並參以本案4罪之犯罪情狀，定應執行刑
      如主文所示。
三、沒收：
    按犯罪所得，屬於犯罪行為人者，沒收之。但有特別規定者
    ，依其規定；前項之沒收，於全部或一部不能沒收或不宜執
    行沒收時，追徵其價額，刑法第38條之1第1項、第3項分別
    定有明文。本件被告如事實欄一、（一）至（四）竊取之錢
    包、皮夾（均含證件），除現金外，均已發還，業經本院敘
    述如上，是以，堪認前開竊取之現金核屬被告之犯罪所得無
    訛，雖未扣案，仍應前開規定於其罪刑項下宣告沒收，並於
    全部或一部不能沒收或不宜執行沒收時，追徵其價額。
據上論斷，應依刑事訴訟法第299條第1項前段，判決如主文。
本案經檢察官宋文宏、陳麒提起公訴，檢察官郭麗娟到庭執行職
務。
中    華    民    國   110    年    11    月    11    日
                  刑事第十庭    法  官  蔣文萱
以上正本證明與原本無異。
如不服本判決應於收受判決後20日內向本院提出上訴書狀，並應
敘述具體理由。其未敘述上訴理由者，應於上訴期間屆滿後20日
內向本院補提理由書（均須按他造當事人之人數附繕本）「切勿
逕送上級法院」。
中    華    民    國   110    年    11    月    11    日
                                書記官  廖佳玲
附表：
┌─┬────┬──────────────────────┐
│編│犯罪事實│宣告刑                                      │
│號│        │                                            │
├─┼────┼──────────────────────┤
│1 │事實欄一│潘明凉犯在供陸地公眾運輸之車內竊盜，累犯，處│
│  │、（一）│有期徒刑柒月。未扣案之犯罪所得日幣貳仟壹佰元│
│  │        │及新臺幣貳仟元沒收，於全部或一部不能沒收或不│
│  │        │宜執行沒收時，追徵其價額。                  │
├─┼────┼──────────────────────┤
│2 │事實欄一│潘明凉犯在供陸地公眾運輸之車內竊盜，累犯，處│
│  │、（二）│有期徒刑柒月。未扣案之犯罪所得新臺幣肆仟貳佰│
│  │        │元沒收，於全部或一部不能沒收或不宜執行沒收時│
│  │        │，追徵其價額。                              │
├─┼────┼──────────────────────┤
│3 │事實欄一│潘明凉犯在供陸地公眾運輸之車內竊盜，累犯，處│
│  │、（三）│有期徒刑柒月。未扣案之犯罪所得新臺幣壹仟元沒│
│  │        │收，於全部或一部不能沒收或不宜執行沒收時，追│
│  │        │徵其價額。                                  │
├─┼────┼──────────────────────┤
│4 │事實欄一│潘明凉犯在供陸地公眾運輸之車內竊盜，累犯，處│
│  │、（四）│有期徒刑柒月。未扣案之犯罪所得人民幣貳佰元及│
│  │        │新臺幣肆仟元沒收，於全部或一部不能沒收或不宜│
│  │        │執行沒收時，追徵其價額。                    │
└─┴────┴──────────────────────┘
附錄本案論罪科刑法條全文：
《中華民國刑法第321條》
犯前條第一項、第二項之罪而有下列情形之一者，處六月以上五
年以下有期徒刑，得併科五十萬元以下罰金：
一、侵入住宅或有人居住之建築物、船艦或隱匿其內而犯之。
二、毀越門窗、牆垣或其他安全設備而犯之。
三、攜帶兇器而犯之。
四、結夥三人以上而犯之。
五、乘火災、水災或其他災害之際而犯之。
六、在車站、港埠、航空站或其他供水、陸、空公眾運輸之舟、
    車、航空機內而犯之。
前項之未遂犯罰之。